【裁判字號】    89,自緝,33
【裁判日期】    891002
【裁判案由】    詐欺等
【裁判全文】
臺灣臺南地方法院刑事判決                          八十九年度自緝字第三三號
    自  訴  人  丙○○
    被      告  甲○○
    選任辯護人  許雅芬律師
                鄭嘉慧律師
右列被告因詐欺等案件，經自訴人起自訴，本院判決如左：
    主  文
甲○○無罪。
    理  由
一、自訴意旨略以：自訴人有意承購一批家電用品，但因在時間上無法配合，且被告
    也表明對家電產品較為熟悉，故委請被告代為購買，雙方並簽有委託書為憑。未
    料，被告即未本著誠信原則將本人所給與承購家電之款項新台幣（下同）八十萬
    元整佔為己有，未依當初約定購買家電，因認被告涉犯刑法第三百三十九條第一
    項之詐欺取財罪及同法第三百四十二條背信罪嫌云云。
二、按犯罪事實應依證據認定之，無證據不得推定其犯罪事實；又不能證明被告犯罪
    者，即應諭知無罪之判決，刑事訴訟法第一百五十四條、第三百零一條第一項分
    別定有明文。
三、本件自訴人認被告甲○○涉有詐欺、背信罪嫌，無非以上揭事實有被告甲○○簽
    名之委託書乙紙可資為依據。而訊據被告則堅決否認有右揭犯行，辯稱：伊不認
    識自訴人，自訴人所提出之委任書係影本，其上雖有伊之簽名，惟伊從未曾受委
    託買受家電用品，該委託書應係偽造，伊並無任何詐欺犯行等語。
四、經查，告訴人之告訴，係以使被告受刑事訴追為目的，是其陳述是否與事實相符
    ，仍應調查其他證據以資審認，最高法院五十二年度台上字第一三００號判例參
    照。本件自訴人指摘被告有詐欺、背信犯行，並提出委託書影本乙紙為證，惟本
    院命自訴人提出委託書原本，自訴人則稱已沒有原本了，如此，該委託書是否屬
    實即非無疑！又自訴人稱是朋友介紹其與被告認識，但究竟是哪一位朋友介紹的
    ？自訴人卻始終無法回答。再自訴人稱交付八十萬與被告時其朋友乙○○在場目
    睹，然證人乙○○到庭結證稱他沒有看過委託書，以前也沒有看見過被告，亦從
    來沒有跟自訴人拿八十萬元給人買電器用品等語。職是，自訴人所指稱之證據、
    證人顯均無法證明被告曾受託並收取八十萬元代買電器用品。自訴人之指述既多
    無法舉證以實其說，自難遽依自訴人之指訴，認定被告確有詐欺、背信之犯行，
    被告所辯應堪採信。
五、綜上所陳，本件依調查所得證據尚不足以證明被告確有詐欺、背信之犯行。此外
    ，復查無其他積極證據足資證明被告有右述犯行，揆諸首開說明，犯罪尚屬不能
    證明，應為無罪之諭知。
六、據上論斷，應依刑事訴訟法第三百四十三條、第三百零一條第一項，判決如主文
    。
中    華    民    國      八十九    年      十      月        二        日
                              臺灣臺南地方法院刑事第一庭
                                  法  官  彭  喜  有
右正本證明與原本無異
如不服本判決，應於送達後十日內，向本院提出上訴狀。
                                  書記官  楊  育  民
中    華    民    國      八十九    年      十      月        二        日


司法院資訊處製作；財團法人民間司法改革基金會備份。
